【裁判字號】    91,上易,3311
【裁判日期】    920508
【裁判案由】    竊盜
【裁判全文】
臺灣高等法院刑事判決                          九十一年度上易字第三三一一號
    上  訴  人
    即  被  告  乙○○
右上訴人因竊盜案件，不服臺灣臺北地方法院九十一年度易字第七四二號，中華民國
九十一年十月三十一日第一審判決（起訴案號：臺灣臺北地方法院檢察署九十一年度
偵字第四二九七號，移送併辦案號：臺灣土林地方法院檢察署九十一年度偵字第一一
九二六號）提起上訴，本院判決如左：
    主  文
原判決撤銷。
乙○○連續踰越安全設備，於夜間侵入住宅竊盜，累犯，處有期徒刑貳年拾月。
    事  實
一、乙○○有竊盜、賭博、妨害自由、違反麻醉藥品管理條例等前科，其中於民國（
    下同）八十五年間因違反麻醉藥品管理條例（原判決誤載為竊盜）案件，經本院
    以八十五年度上易字第六三八三號判決判處有期徒刑六月確定，於八十八年四月
    十四日執行完畢，猶不知悔改，竟意圖為自己不法之所有，基於概括犯意，而為
    下列竊盜行為：
（一）於八十九年十二月六日中午某時起至八十九年十二月七日十一時三十分間之日
      間時段，由台北市○○街十六巷九之一號一樓之屋頂攀爬至位於四樓之甲○○
      侵入甲○○上開住處之臥房（侵入住宅部分未據告訴），竊取甲○○所有之翡
      翠、鑽石、黃寶石戒指、玉鐲及鑽石尾戒各乙只及手錶八支等財物，嗣甲○○
      於八十九年十二月七日十一時三十分許返回上開住處發覺失竊報警，於現場採
      得可疑指紋三枚，經送請內政部警政署刑事警察局比對鑑定結果與乙○○之指
      紋相符，而查知。
（二）於九十年五月十三日某時起至九十年五月十四日六時三十分時許前之夜間某時
      ，自台北市○○路○段十二巷七十弄五號四樓之丙○○住處之陽台，利用陽台
      之玻璃窗未上鎖之便，踰越該為安全設備之窗戶進入屋內，竊取丙○○所有之
      現金約新臺幣九千元及手錶二支等財物，嗣經丙○○於九十年五月十四日六時
      三十分許發覺失竊報警，於現場採得可疑指紋一枚，經送請內政部警政署刑事
      警察局比對鑑定結果與乙○○之指紋相符，而查知。
（三）於九十一年三月二日上午日出後七時許之前，利用臺北市○○區○○街四十八
      之一號二樓前陽台氣窗未上鎖之便，而踰越該為安全設備之氣窗，侵入該二樓
      由丁○○經營之顯盛呢羢綢緞有限公司內（無故侵入住宅部分未經告訴），竊
      取丁○○所有之項鍊二條，手鍊一條、玉手鐲一只、碧璽戒指一只、現金新臺
      幣三千元等財物。嗣經丁○○於九十一年三月二日下午返回公司，發覺失竊報
      警，於現場採得可疑指紋四枚，經送請內政部警政署刑事警察局比對鑑定結果
      與乙○○之指紋相符，而查知。
二、案經台北市政府警察局松山分局報請台灣台北地方法院檢察署檢察官聲請簡易判
    決處刑，經原審法院認不宜以簡易判決處刑，而改依通常程序審理。並經檢察官
    移送併辦。
    理  由
一、上訴人即被告乙○○於本院經通知均未到庭，惟於原審對前開事實(一)、(二)部分則
    矢口否認，辯稱：其於上開時間均住院治療中云云；對事實(三)部分，則未及為任
    何陳述。經查：被害人甲○○、丙○○之住宅及丁○○經營之公司分別於前揭時
    間遭竊之事實，業經被害人甲○○、丙○○及丁○○分別於警訊、原審審理中及
    本院調查中證述在卷，並有現場蒐證照片三十二張（其中四張為影印）在卷可稽
    ；又被害人甲○○及丙○○上開住所及丁○○上開公司內所採取之指紋，經送內
    政部警政署刑事警察局鑑驗之結果，均與被告之指紋相符，此有該局九十年二月
    二十二日（九０）刑紋字第二五一三七號及九十年六月二十二日（九０）刑紋字
    第九０三一四號、九十一年六月五日刑紋字第○九一○○五四四二五號鑑驗書各
    一份附卷可參；而被告所稱住院乙節，雖經其提出醫療費用證明單為證，然上開
    證明單所載之住院及就診日期，經核均非本件竊盜之行為時，自難據為有利被告
    之認定；參諸被告於原審法院九十一年十月二十二日調查中自承與被害人甲○○
    及丙○○素不相識，及本件各失竊現場均留有被告之指紋等情，足認以上竊案均
    係被告所為，被告否認犯罪所辯，均屬卸責之詞，不足採信。被告前開犯行，事
    證明確，足以認定。
二、按窗戶及通往陽台之落地窗，依社會通常觀念均具防盜、防閑之作用，為安全設
    備。核被告所為，事實(一)、(三)部分係犯刑法第三百二十一條第一項第二款之踰越
    安全設備竊盜罪，事實(二)部分係犯刑法第三百二十一條第一項第一款、第二款之
    踰越安全設備於夜間侵入住宅竊盜罪。公訴意旨漏未敘及踰越安全設備之行為，
    尚有未洽。另按刑法第五十六條之連續犯，以基於概括犯意，連續數行為，犯構
    成要件相同之罪名為要件，所謂基於概括犯意，係指其多次犯罪行為，自始均在
    一個預定犯罪計劃以內，出於主觀上始終同一之犯意而為之。查被告有竊盜之前
    科，而前開三次竊盜犯行雖時間相隔數月之久，然其犯罪之方法相同，顯然被告
    自始即有多次反覆竊盜之主觀意念，應係基於概括犯意而為之，而所犯係構成要
    件相同之罪名，因此應依連續犯以一罪論，並加重其刑，起訴書及原審法院均認
    係犯意各別，尚有未洽，又事實(三)部分雖未經起訴書敘及，惟既與起訴部分有裁
    判上一罪之關係，自為起訴效力所及，應併予審理。另查被告有多次犯罪前科，
    其中於八十五年間因違反麻醉藥品管理條例案件，經本院判處有期徒刑六月確定
    ，於八十八年四月十四日執行完畢，有台灣高等法院檢察署刑案紀錄簡覆表及本
    院被告全國前案紀錄表各一份在卷可稽，於執行完畢後五年以內再犯本件之罪，
    為累犯，應依刑法第四十七條之規定加重其刑。
三、原審對被告論罪科刑，固非無見。惟原判決認被告所為係犯意各別而予分論併罰
    ，而對事實(三)部分未併予審理，均有違誤。被告上訴雖未具理由，惟原判決既有
    可議，即應由本院予以撤銷改判。爰審酌被告曾有竊盜及其他多次犯罪前科，仍
    不思悔改，竟一再侵入他人住宅行竊，嚴重破壞社會秩序及居家安全，及其品行
    、犯罪動機、目的、手段、行為次數、智識程度、犯罪所得及所生之損害等一切
    情狀，量處如主文第二項所示之刑。
四、被告經本院合法傳喚，無正當理由而不到庭，爰不待其陳述，逕行判決。
據上論斷，應依刑事訴訟法第三百六十九條第一項前段、第三百六十四條、第二百九
十九條第一項前段、第三百七十一條，刑法第五十六條、第三百二十一條第一項第一
款、第二款、第四十七條，判決如主文。
本案經檢察官沈明彥到庭執行職務。
中      華      民      國    九十二      年      五      月    八      日
                              臺灣高等法院刑事第十四庭
                                  審判長法  官  陳  祐  輔
                                        法  官  陳  國  文
                                        法  官  蔡  國  在
右正本證明與原本無異。
不得上訴。
                                        書記官  耿  鳳  君
中      華      民      國    九十二      年      五      月    九      日
附錄本案論罪科刑法條：
刑法第三百二十一條
犯竊盜罪而有左列情形之一者，處六月以上五年以下有期徒刑：
一、於夜間侵入住宅或有人居住之建築物、船艦或隱匿其內而犯之者。
二、毀越門扇、牆垣或其他安全設備而犯之者。
三、攜帶兇器而犯之者。
四、結夥三人以上而犯之者。
五、乘火災、水災或其他災害之際而犯之者。
六、在車站或埠頭而犯之者。
前項之未遂犯罰之。


司法院資訊處製作；財團法人民間司法改革基金會備份。
